臺灣苗栗地方法院刑事判決　　　　　　　　　　　　　九十三年度易字第一七三號
　　公　訴　人　臺灣苗栗地方法院檢察署檢察官
　　被　　　告　甲○○
右列被告因違反毒品危害防制條例案件，經檢察官提起公訴（九十二年度毒偵字第八
六一號），經本院依簡式審判程序審理，判決如左：
    主  文
甲○○連續施用第二級毒品，處有期徒刑壹年肆月。
    事  實
一、甲○○素行不良，有多項竊盜、妨害自由、傷害及違反麻醉藥品管理條例等前科
    。前因施用毒品案件，先後二次經觀察、勒戒後，認無繼續施用毒品之傾向，經
    本院以八十六年度訴字第二Ｏ一號判決免刑及臺灣苗栗地方法院檢察署檢察官於
    民國八十八年四月十九日以八十八年度偵字第一二九七號為不起訴處分確定。詎
    仍未醒悟，復三犯施用第二級毒品案件，先於八十九年八月二十二日送強制戒治
    ，嗣經法院裁定停止戒治，所餘期間交付保護管束，於九十年八月十六日保護管
    束期滿未經撤銷停止戒治而執行完畢；刑事責任部分，由檢察官以八十九年度偵
    字第三三五二號、毒偵字第一五九七號提起公訴，於八十九年十一月七日，經本
    院以八十九年度易字第八Ｏ八號判處有期徒刑十月，嗣經提起上訴，並於九十年
    六月十九日經臺灣高等法院臺中分院以九十年度上易字第一五七號駁回上訴確定
    （因甲○○前於八十六年六月二十七日因另案入監服刑，於八十七年五月二十六
    日假釋出獄，嗣經撤銷假釋，迄八十九年五月三十一日又因再犯罪經撤銷假釋而
    入監執行，嗣於九十二年四月二日又縮短刑期假釋出獄，茲因又犯罪而撤銷假釋
    後接續執行，迄九十三年三月三十一日始入監，尚未執行完畢，故本件不構成累
    犯）。
二、詎甲○○仍未悔改，復於前開強制戒治執行完畢後五年內（兼為假釋期間），基
    於施用第二級毒品安非他命之概括犯意，自九十二年八月十九日下午五時許起迄
    九十三年三月二十九日下午五時許止，在苗栗縣公館鄉仁安村仁安四十一號住處
    之房間內，以將第二級毒品安非他命置入自製玻璃球（未扣案）內燒烤後吸食煙
    霧之方式，施用第二級毒品安非他命多次，迨九十二年八月二十一日因另涉竊盜
    案件，為警逮捕並採集尿液送驗，發現有第二級毒品之陽性反應。嗣後經檢察官
    多次傳喚均拒未到案，迄九十三年三月三十一日始經逮捕歸案。
二、案經苗栗縣警察局大湖分局報告臺灣苗栗地方法院檢察署檢察官偵查起訴。
    理  由
一、程序方面：
    本件被告甲○○所犯為毒品危害防制條例第十條第二項之罪，核屬刑事訴訟法第
    二百七十三條之一第一項所定死刑、無期徒刑、最輕本刑為三年以上有期徒刑以
    外之罪，亦非高等法院管轄之第一審案件，而被告於本院行準備程序中就被訴事
    實為有罪之陳述，經告知被告簡式審判程序之旨並聽取當事人意見後，本院合議
    庭裁定由受命法官獨任進行簡式審判程序，合先敘明。
二、認定犯罪事實所根據的證據及理由：
  (一)被告甲○○於九十二年八月二十一日警局初詢時自白其於九十二年八月二十日中
    午十二時許施用第二級毒品之犯行。繼於本院審理中復自白，被告自九十二年八
    月十九日下午五時許起迄九十三年三月二十九日下午五時許止，曾有多次施用第
    二級毒品安非他命之犯行。
  (二)證人王敏政即苗栗縣警察局大湖分局獅潭分駐所本案承辦警官於九十三年三月九
    日檢察官偵查中證述：證明警詢筆錄製作之真實性，對被告並無刑求情形。
  (三)證人沈鳳輝即苗栗縣警察局大湖分局獅潭分駐所警員於九十三年三月十六日檢察
    官偵查中證述：證明前開警詢筆錄製作之真實性，承辦警官並未對被告刑求。
  (四)證人邱弘通（即九十二年八月二十一日警方查獲被告另犯竊盜案件之贓物保管人
    ）於九十三年三月三十日檢察官偵查中之證述：證明前開警詢筆錄製作之真實性
    ，承辦警官並未對被告刑求。
  (五)被告於九十二年八月二十一日所採集之尿液（編號ＥＯ二六）：證明係被告親自
    排放之尿液，為被告身體之代謝物。
  (六)苗栗縣警察局大湖分局偵辦煙毒、麻藥案件嫌犯尿液檢體編號登記簿、臺灣苗栗
    地方法院檢察署九十二年度尿保管字第一一三號扣押物品清單：證明編號ＥＯ二
    六號，即被告親採親封之尿液。
  (七)苗栗縣衛生局九十二年九月二十九日苗衛檢字第Ｚ000000000號煙毒尿
    液檢驗成績書：被告於查獲時為警所採集之尿液，經初驗結果呈甲基安非他命陽
    性反應。
  (八)國防部憲兵司令部刑事鑑識中心九十三年二月二十日（九三）宇鑑字第Ｏ二Ｏ九
    二號鑑驗通知書一份：證明被告於查獲時為警所採集之尿液，經確認檢驗結果，
    有甲基安非他命反應。
  (九)被告於九十二年八月二十日起迄九十三年三月二十九日止之施用毒品犯行，雖未
    據起訴，惟既經被告於審理中自白不諱，復有上開物證可稽，其自白應與事實相
    符。
  (十)臺灣高等法院臺中分院九十年度上易字第一五七號判決書、法務部全國檢察官線
    上查詢刑案人犯在監所最新資料報表、臺灣苗栗地方法院檢察署八十九年度偵字
    第三三五二號、毒偵字第一五九七號起訴書、苗檢清執丁八九戒執二二三號保護
    管束指揮書及刑案資料查註紀錄表各一份：證明被告前曾三犯施用毒品案件，經
三、論罪科刑的理由：
  (一)安非他命為毒品危害防制條例第二條第二項第二款所定之第二級毒品。被告前因
    施用毒品案件，先後經本院判決免刑及檢察官為不起訴處分確定在案。又因施用
    毒品案件，經法院裁定觀察勒戒、強制戒治，並均執行完畢，本件係於強制戒治
    期滿後五年內再犯，核被告所為，係犯毒品危害防制條例第十條第二項之施用第
    二級毒品罪。其施用毒品前後非法持有毒品之低度行為，應為施用之高度行為所
    吸收，不另論罪。
  (二)被告先後多次施用第二級毒品犯行部分，時間密接，方法相同，所犯均為構成要
    件相同之罪名，顯係基於概括犯意而為，為連續犯，應依刑法第五十六條論以一
    罪，並加重其刑。
  (三)被告於九十二年八月二十日起迄九十三年三月二十九日止之施用毒品犯行，雖未
    據起訴，惟核與起訴部分有連續犯之裁判上一罪關係，嗣經檢察官於公訴時予以
    擴張起訴事實，即為起訴效力所及，本院自得併予審理。
  (四)按毒品危害防制條例於九十二年七月九日修正公布，並於九十三年一月九日生效
    ，其中關於施用第二級毒品罪之構成要件及法定本刑均相同。而被告之犯行有連
    續狀態，且其行為終止之日，業於右揭毒品危害防制條例修正施行之後，故本件
    並無新舊法比較適用之問題，附此敘明。
  (五)審酌被告素行不佳，前曾因犯毒品案件，經法院判處有期徒刑十月確定，竟未能
    戒除毒癮，在假釋期間內更犯本件施用毒品犯行，足見其對毒品之自制力薄弱，
    且犯後又拒不到案，復於偵查中具狀，以遭刑求為由狡詞卸責，致增司法資源之
    勞費，惟於本院審理時，被告已坦承犯行，及其施用動機、手段等一切情狀，爰
    量處如檢察官求處刑度之刑，如主文所示。
  (六)被告施用毒品之工具（玻璃球一個），雖為被告所有，供犯罪使用，惟既未扣案
    ，且據被告自白業於施用後丟棄，不能證明仍然存在，為免未來執行困難，爰不
    宣告沒收。
四、適用法律依據：
  (一)刑事訴訟法第二百七十三條之一第一項，第二百九十九條第一項前段。
  (二)毒品危害防制條例第十條第二項。
  (三)刑法第十一條、第五十六條。
本案經檢察官廖啟村到庭執行職務。
中　　　華　　　民　　　國　　九十三　　年　　　五　　　月　　三十一　　日
                              臺灣苗栗地方法院刑事第三庭
                                  法  官  楊  台  清
右正本證明與原本無異
如不服本判決應於送達後十日內向本院提出上訴狀
                                  書記官  王  月  香
中　　　華　　　民　　　國　　九十三　　年　　　五　　　月　　三十一　　日
附錄本案論罪科刑法條
毒品危害防制條例第十條第二項
施用第二級毒品者，處三年以下有期徒刑。
